---
title: "Emploi Par Pays"
author: "Zyad Benchrifa"
date: "10/01/2022"
output:
  pdf_document: default
  word_document: default
header-includes: \usepackage[document]{ragged2e}
---
```{r setup,include=FALSE,echo=TRUE,Tidy=TRUE}
knitr::opts_chunk$set(echo = FALSE)


library("factoextra")
library("FactoMineR")

```

# Problématique
\justifying
Le fichier Emploi Par Pays contient un tableau de données croisant en lignes 29 pays de l’UE et en colonnes 16 branches d’emplois. Dans une case de ce tableau, on retrouve le nombre d’emplois pour un pays et une branche d’emplois.
Peut-on dire si certains pays ont des profils d’emploi très particuliers ?
Peut-on dire si les pourcentages d’emplois dans certaines branches sont particulièrement élevés pourcertains pays ?
Peut-on dire si certaines branches d’emplois sont spécifiques à certains pays ?

# Les données
\justifying
Les branches d’emplois sont les suivantes : Agriculture (incluant arboriculture et pêche), Industrie (sauf construction), Construction, Commerce, Transports, Hébergement et restauration, Information et communication, Finance et assurance, Immobilier, Sciences et technique, Services
administratifs, Administration publique, Enseignement, Santé, Arts et spectacles, Autres.


```{r  echo = TRUE,Tidy=TRUE}
pays <- read.csv2("C:/Users/chara/Downloads/Emploi_Par_Pays - Emploi_Par_Pays.csv", sep=";",
                     header=TRUE,row.names=1)
View(pays)
```

# Q1- Parmi les questions suivantes, quelles sont celles que l’on peut aborder en appliquant une Analyse Factorielle des Correspondances (AFC) à ce tableau.
``` 
Peut-on dire si certains pays ont des profils d’emploi très particuliers ?
Peut-on dire si les pourcentages d’emplois dans certaines branches sont particulièrement élevés pour
certains pays ?
Peut-on dire si certaines branches d’emplois sont spécifiques à certains pays ?
```

# Q2- En examinant les inerties obtenues sur les deux premières dimensions, peut-on admettre l’existence d’associations significatives entre les pays et les différentes branches d’emploi ?
``` 
En examinant les inerties obtenues sur les deux premières dimensions on peut dire qu'il existe 
des associations entre pays et branches mais que ces liaisons sont faibles 
car les valeurs propres sont bien inférieures à 1 et qu'aucune branche n'est 
exclusive à un pays car aucune valeur propre n'est égale à 1 

``` 
# Q3- Citer un pays qui a un profil d’emploi proche de l’ensemble de des pays du tableau.
```
Autriche , La position de l'Autriche est proche du centre de gravité du nuage.
```

# Q4- Parmi les pays ci-après, quel est celui qui contribue le plus à la construction de l’axe 2 ?
```
Italie
```
# Q5- Parmi les affirmations suivantes lesquelles sont vraies ?
```
En Roumanie, l’agriculture a une place très importante comparé aux autres pays.
Si on observe le graphe des nuages on peut constater que le pourcentage de l'agriculture 
est particulièrement élevés pour la Roumanie
``` 

# Q6- Parmi les affirmations suivantes lesquels sont vraies ?
```
Les pays scandinaves (Suède, Norvège, Finlande et Danemark) ont des répartitions de leurs emplois dans les différentes branches qui se ressemblent.
La santé est le secteur dominant dans les pays scandinaves (Suède, Norvège, Finlande et Danemark)
La Bulgarie est un pays où les agriculteurs sont sur-représentés.
```

# Q7- Y a-t-il des pays qui se ressemblent, c’est-à-dire dans lesquels les résultats (en pourcentages) des différentes branches d’emplois sont voisins ? 
```
Oui, Les pays Scandinaves se ressemblent.


```

# Q7- Y a-t-il au contraire des pays qui s’opposent (résultatstrès différents) ? 
```
Oui, par exemple L'Italie et Les Pays-Bas.
```

# Q8- Y a-t-il des branches d’emplois qui se ressemblent : Elles n’ont pas nécessairement les mêmes scores,mais les pays où elles ont de bons scores sont les mêmes ?
```
Oui , par exemple transport et construction.
```


# Q8- Y a-t-il des des branches qui s’opposent ?
```
Oui, par exemple Sante et agriculture
```

# Summary
```{r echo=TRUE}
summary(pays)
```


# Le graphe de l’analyse des correspondances

```{r echo = TRUE}
options(ggrepel.max.overlaps = Inf)
res.pays.ca <-CA(pays,graph=TRUE)
summary(res.pays.ca,nb.dec=2,nbelements=4)
```

# Table des eigenvalues
\justifying
Les deux premières composantes expliquent à peu près 78.50% de l’inerties. Il serait peut-être intéressant de considérer les composantes suivantes pour augmenter le pourcentage d’inertie expliquée.
```{r echo = TRUE}
round(res.pays.ca$eig[,-2],2)
barplot(res.pays.ca$eig[,1],main="Eigenvalues")
```



# Indicateurs d’inertie
\justifying
Les inerties obtenues sur les deux premières dimensions montrent qu'il existe des associations entre pays et branches mais que ces liaisons sont faibles et qu'aucune branche n'est exclusive à un pays.

```{r echo=TRUE, eval=TRUE}
options(ggrepel.max.overlaps = Inf)
fviz_ca_row(res.pays.ca,axes=1:2,repel=TRUE)
```

# Pays Sur le 2nd plan

```{r echo=TRUE, eval=TRUE}
options(ggrepel.max.overlaps = Inf)
fviz_ca_row(res.pays.ca,axes=2:3,repel=TRUE)
```

# Disciplines sur le 1er plan
```{r , echo=TRUE}
fviz_ca_col(res.pays.ca,axes=1:2,repel=TRUE)

```



# Le graphe des nuages
```{r echo=TRUE, fig.height=4, fig.width=6}
res.pays.ca <-CA(pays)
```


```{r echo=TRUE}
options(ggrepel.max.overlaps = Inf)
fviz_ca_biplot(res.pays.ca,axes=2:3,repel=TRUE)
```
